臺灣臺南地方法院刑事判決　　　　　　　 96年度訴字第787號
公　訴　人　臺灣臺南地方法院檢察署檢察官
被　　　告　乙○○
指定辯護人　本院公設辯護人　甲○○
上列被告因違反槍砲彈藥刀械管制條例案件，經檢察官提起公訴
（96年度偵字第7229號），本院判決如下：
    主  文
乙○○未經許可，持有可發射子彈具有殺傷力之改造手槍，處有
期徒刑參年，併科罰金新臺幣伍萬元，罰金如易服勞役，以新臺
幣壹仟元折算壹日。扣案改造手槍壹枝（槍枝管制編號：壹壹零
貳零參參玖壹貳號）及土造子彈貳顆，均沒收。
    事  實
一、乙○○未經許可，於民國91年間，在臺南市○○路「NIGHT
    SHOW PUB」店內，以新臺幣2萬元向綽號「添仔」之不詳姓
    名男子購得具殺傷力之仿BERETTA廠92FS型半自動改造手槍
    1枝，及具殺傷力之土造子彈3顆，嗣於96年4月26日0時25分
    許，乙○○將上述槍、彈藏在黑色背包內，置於所駕駛車號
    D3-9557號小客車駕駛座下方，車內並載有不知情之許家誠
    ，與同行駕駛車號6N－6807號小客車之余炳賜，及該車內方
    均瑋、陳柏瑋行經臺南市○○路○段96號前，為警查獲，並
    扣得前開手槍1枝、土造子彈3顆。
二、案經臺南市警察局第二分局報請臺灣臺南地方法院檢察署檢
    察官偵查起訴。
    理  由
一、按「被告以外之人於審判外之言詞或書面陳述，除法律有規
    定者外，不得作為證據。」；又「被告以外之人於審判外之
    陳述，雖不符前四條之規定，而經當事人於審判程序同意作
    為證據，法院審酌該言詞陳述或書面陳述作成時之情況，認
    為適當者，亦得為證據。」，刑事訴訟法第159條第1項、第
    159條之5第1項分別定有明文。本件證人許家誠、余炳賜、
    方均瑋、陳柏瑋警詢之供述，雖屬被告以外之人審判外之陳
    述，惟既經被告於審判程序同意作為證據，且該等證人之證
    言又均與被告之自白相符，其供述作成時之情況，應無不當
    ，自得為證據。至內政部警政署刑事警察局槍彈鑑定書，乃
    被告以外之人於審判外之書面陳述，惟該等文書業經被告同
    意作為證據，且為鑑定人員依其專業所為之書面陳述，如前
    所述，亦得為證據。
二、上揭事實，業據被告乙○○於警詢（見警卷第4頁）、偵查
    中，及本院審理時坦承不諱，核與證人許家誠、余炳賜、
    方均瑋、陳柏瑋等人證述扣案槍枝及子彈為被告所有之情節
    相符，且有扣案之改造手槍1枝、子彈3顆及卷附現場照片27
    幀可資佐證，被告自白足堪信實。又上開槍彈經送內政部警
    政署刑事警察局鑑驗結果，認送鑑手槍1枝（槍枝管制編號
    ：0000000000號），以性能檢驗法檢測，認係改造手槍，由
    仿BE RETTA廠92FS型半自動手槍製造之槍枝，換裝土造金屬
    槍管而成，僅可以單動方式扣動扳機，可供擊發適用子彈使
    用，研判具殺傷力；送鑑定子彈3顆，均係土造子彈，具直
    徑9.0（＋－）0.5MM金屬彈頭，採樣1顆試射，可擊發，認
    具殺傷力，有該局96年5月24日刑鑑字第0960066726號槍彈
    鑑定書在卷可按，被告未經許可持有可發射子彈具殺傷力之
    改造槍枝與子彈之犯行，應堪認定。
三、被告雖於91年間即購買並持有上開槍、彈，惟其持有行為繼
    續至96年4月26日0時25分為警查獲時止，犯罪行為始終了，
    自應適用94年1月26日修正公布之槍炮彈藥刀械管理條例。
    核其所為，係違反槍砲彈藥刀械管制條例第8條第4項之未經
    許可持有可發射子彈具有殺傷力之改造手槍罪及同條例第12
    條第4項之未經許可持有子彈罪。被告購買上開槍、彈，同
    時非法持有之，乃屬一行為觸犯數罪名之想像競合犯，依刑
    法第55條前段規定，應從一重之持有改造手槍罪處斷。爰審
    酌被告以2萬元之對價購買上開槍彈，擁槍彈自重，對於社
    會治安影響甚鉅，以及其犯後坦承犯行等一切情狀，量處如
    主文所示之刑，並就併科罰金部分諭知易服勞役之折算標準
    。扣案可發射子彈具有殺傷力之改造手槍1枝（槍枝管制編
    號：0000000000）及土造子彈2顆，均為違禁物，依刑法第
    38條第1項第1款之規定宣告沒收。至因鑑定而試射之子彈1
    顆，業經發射而失其殺傷力，爰不為沒收之諭知，併此敘明
    。
據上論斷，應依刑事訴訟法第299條第1項前段，槍砲彈藥刀械管
制條例第8條第4項、第12條第4項，刑法第11條前段、第55條、
第42條第3項前段、第38條第1項第1款，判決如主文。
本案經檢察官施胤弘到庭執行職務
中　　華　　民　　國　　96　　年　　9 　　月　　6 　　日
　　　　　　　　　刑事第十二庭  審判長法  官  侯明正
                                      法  官  程克琳
                                      法　官　魏玉英
以上正本證明與原本無異
如不服本判決應於收受本判後10日內向本院提出上訴書狀，並應
敘述具體理由。如未敘述上訴理由者，應於上訴期間屆滿後20日
內向本院補提理由書狀（均須按他造當事人之人數附繕本）「切
勿逕送上級法院」。
  　　　　　　　　　　　　　　　      書記官　曾盈靜
中　　華　　民　　國　　96　　年　　9 　　月　　6 　　日
附錄本案論罪科刑法條全文
槍砲彈藥刀械管制條例第8條
未經許可，製造、販賣或運輸鋼筆槍、瓦斯槍、麻醉槍、獵槍、
空氣槍或第4條第1項第1款所定其他可發射金屬或子彈具有殺傷
力之各式槍砲者，處無期徒刑或5年以上有期徒刑，併科新臺幣1
千萬元以下罰金。
未經許可，轉讓、出租或出借前項所列槍枝者，處 5 年以上有期
徒刑，併科新臺幣 1 千萬元以下罰金。
意圖供自己或他人犯罪之用，而犯前二項之罪者，處無期徒刑或
 7 年以上有期徒刑，併科新臺幣 1 千萬元以下罰金。
未經許可，持有、寄藏或意圖販賣而陳列第 1 項所列槍枝者，處
 3年以上10年以下有期徒刑，併科新臺幣700萬元以下罰金。
第 1 項至第 3 項之未遂犯罰之。
槍砲彈藥刀械管制條例第12條
未經許可，製造、販賣或運輸子彈者，處 1 年以上 7 年以下有
期徒刑，併科新台幣 500 萬元以下罰金。
未經許可，轉讓、出租或出借子彈者，處 6 月以上 5 年以下有
期徒刑，併科新台幣 300 萬元以下罰金。
意圖供自己或他人犯罪之用，而犯前二項之罪者，處 3 年以上
10 年以下有期徒刑，併科新台幣 700 萬元以下罰金。
未經許可，持有、寄藏或意圖販賣而陳列子彈者，處 5 年以下有
期徒刑，併科新台幣 300 萬元以下罰金。
第 1 項至第 3 項之未遂犯罰之。
